【裁判字號】    97,交聲,301
【裁判日期】    970416
【裁判案由】    聲明異議
【裁判全文】
臺灣臺南地方法院交通事件裁定         97年度交聲字第301號
移送機關    交通部公路總局嘉義區監理所臺南監理站
異議人即    甲○○
受處分人
上列受處分人因違反道路交通管理處罰條例案件，對於交通部公
路總局嘉義區監理所臺南監理站民國97年3月26日所為之裁決處
分（處分案號：嘉監南字第裁74-S00000000號），聲明異議，本
院裁定如下：
    主  文
原處分撤銷。
甲○○不罰。
    理  由
一、原處分意旨略以：異議人即受處分人甲○○（下稱異議人）
    所有之車號五Ｋ－一九六五號自小客車，於民國九十七年二
    月十二日九時許，在台南市○○路、夏林路口，因闖紅燈，
    被台南市警察局第六分局舉發，嗣經原處分機關即交通部公
    路總局嘉義區監理所台南監理站依道路交通管理處罰條例（
    下稱處罰條例）第五十三條第一項、第六十三條第一項之規
    定，裁處異議人罰鍰新臺幣（下同）二千七百元，並記違規
    點數三點。
二、本件異議意旨略以：異議人駕車經過前開路口時，夏林路內
    側車道紅綠燈因施工故障，警方答復西南角紅綠燈可供辨識
    ，惟該紅綠燈係靠機慢車道，距異議人左轉處有三、四十公
    尺，況角度也有問題，對於闖紅燈處分有所不服，為此聲明
    異議等語。
三、按汽車駕駛人，行經有燈光號誌管制之交岔路口闖紅燈者，
    處一千八百元以上五千四百元以下罰鍰，並記違規點數三點
    ，處罰條例第五十三條第一項、第六十三條第一項定有明文
    。
四、經查：異議人上開經警舉發闖紅燈之違規事實，雖有卷附
    台南市警察局南市警交字第S00000000號舉發違反道路交通
    管理事件通知單足憑，惟按不得因不知法規而免除行政處罰
    責任。但按其情節，得減輕或免除其處罰；因客觀具體事實
    ，致違反處罰條例規定係出於不得已之行為，而未嚴重危害
    交通安全、秩序或發生交通事故，且情節輕微，以不舉發為
    適當者，交通勤務警察或依法令執行交通稽查任務人員得對
    其施以勸導，免予舉發，行政罰法第八條、違反道路交通管
    理事件統一裁罰基準及處理細則第十二條第一項第十五款定
    有明文。上揭路口夏林路內側車道上之北方交通號誌確因
    施工致故障等情，有台南市警察局九十七年三月十一日南市
    警六交字第０九七四六一二九二０號函在卷可稽，異議人辯
    稱因在內側快車道左轉，難以目睹距三、四十公尺之遙西南
    角之紅綠燈乙節，尚符情理。再者，異議人上開違規行為，
    依處罰條例第一條所揭櫫之維護交通秩序、確保交通安全之
    立法目的考量，並參以違反道路交通管理事件統一裁罰基準
    及處理細則第十二條第一項第十五款規定，並非不可原諒，
    況該路口內側車道交通號誌燈確因施工故障，異議人疏未注
    意右前方三、四十公尺處指示行人穿越新興路之號誌，責非
    全屬異議人，舉發員警為何不依道路交通管理事件統一裁罰
    基準及處理細則相關規定先予以勸導，即逕行製單舉發，頗
    令人難以索解，徒增民怨。綜上，異議人違規情節尚屬輕微
    ，原處分機關對異議人之裁罰，雖於法有據，惟本院基於上
    開理由認以免除其處罰為適當，應由本院裁定將原處分撤銷
    ，另為異議人不罰之諭知。
五、據上論斷，應依道路交通管理處罰條例第八十七條第二項、
    道路交通案件處理辦法第二十條前段，裁定如主文。
中    華    民    國    97    年    4    月    16    日
                  交通法庭法  官  鍾邦久
以上正本證明與原本無異
如不服本裁定應於送達後5日內向本院提出抗告狀
                          書記官  蔡明峰
中    華    民    國    97    年    4    月    16    日


司法院資訊處製作；財團法人民間司法改革基金會備份。
